【裁判字號】    92,簡上,581
【裁判日期】    921124
【裁判案由】    竊盜等
【裁判全文】
臺灣高雄地方法院刑事判決                        九十二年度簡上字第五八一號
    上  訴  人  乙○○
    即  被  告
右列上訴人即被告因竊盜等案件，不服本院九十二年度簡字第三五七一號民國九十二
年九月十六日刑事簡易判決（聲請簡易判決處刑案號：臺灣高雄地方法院檢察署九十
二年度偵字第一四九五八號），提起上訴，本院管轄之第二審合議庭判決如左：
    主  文
上訴駁回。
乙○○緩刑貳年。
    事  實
一、乙○○意圖為自己不法之所有，於民國（下同）九十二年二月二十八日十三時三
    十三分許，在高雄市前金區○○○路二三五號二樓「時髦網路泡沫茶坊」，上網
    玩線上遊戲「仙境傳說」時，其利用該店內二部電腦連接電腦網路，一部進入自
    己名為「雷歐雷特斯」之帳號（即clarＺ000000000）內，另一部則輸
    入其以不詳方式獲得之丙○○帳號（Ｚ000000000）及密碼（Ｚ000
    000000），而連線至遊戲新幹線科技股份有限公司（下稱遊戲新幹線公司
    ），開啟虛擬角色「百鬼眾」，即乙○○在未經丙○○同意下，利用丙○○之前
    開帳號與密碼連線至遊戲新幹線公司所維護之「仙境傳說」線上遊戲伺服主機，
    使遊戲新幹線公司陷於錯誤，誤以為丙○○本人親自上網玩「仙境傳說」遊戲，
    而提供該線上遊戲伺服主機予乙○○使用；乙○○並將丙○○在「仙境傳說」遊
    戲中扮演角色所擁有之「白幽靈披肩」、「哥布靈卡片」、「曼陀蘿魔花卡片」
    、「克瑞米卡片」、「泥人卡片」之無法複製之虛擬武器、裝備、卡片、道具等
    電磁紀錄（價值約新台幣《下同》五千元），轉移至自己所屬之「雷歐雷特斯」
    帳號內。嗣於同年四月十五日為丙○○發現失竊，報警循線追查，始悉上情。
二、案經丙○○訴由台北縣政府警察局新莊分局報告台灣高雄地方法院檢察署檢察官
    偵查後聲請簡易判決處刑。
    理  由
一、訊據被告乙○○對曾於前開時、地，將告訴人丙○○有之「白幽靈披肩」、「哥
    布靈卡片」、「曼陀蘿魔花卡片」、「克瑞米卡片」、「泥人卡片」等虛擬武器
    、裝備、卡片及道具之電磁紀錄，轉移至自己所屬之「雷歐雷特斯」帳號內等情
    並不否認，然矢口否認有何竊盜及詐欺之犯行，並辯稱：那天伊是用證人高裕翔
    給伊的帳號及密碼登入，不知道為何會進入告訴人之「仙境傳說」帳號內，伊以
    為那些電磁紀錄是證人高裕翔的，所以將該帳號內角色物品移轉到自己帳號云云
    。惟查：告訴人仙境傳說之帳號及密碼分別為Ｚ000000000號及Ｚ00
    0000000號，而證人高裕翔之帳號及密碼則分別為ｋｉｒｋｋｙｏ及ｋｉ
    ｒｋ０４２９，觀之二人之帳號及密碼，差異甚遠，一多為數字，另一多為英文
    字母，實不可能發生跳號之情形，且進入線上遊戲，必須同時輸入正確之使用者
    帳號及密碼始得登入，故此，倘被告非事前知悉告訴人之正確帳號及密碼，其實
    無可能成功進入告訴人之帳戶，並將前開告訴人所有之虛擬武器、裝備、卡片、
    道具轉入自己帳戶，是被告前開辯解，顯係卸責之詞，不足採信。此外，復有遊
    戲新幹線公司之玩家證明書、遊戲歷程明細表、會員資料、中華電信數據通信分
    公司IP位置查詢表等資料附卷可資佐證，準此，本件事證明確，被告犯行堪以認
    定。
二、按刑法第三百二十三條業於八十六年十月八日修正，增列「電磁記錄」關於竊盜
    罪章之罪，以動產論，是電磁記錄雖為無體物，仍為竊盜罪之客體，合先敘明。
    次按竊盜罪中所謂竊取，係指破壞原持有人對於財物之持有支配關係而建立新的
    持有支配關係。查被告竊取告訴人之電磁記錄，係經由仙境傳說遊戲伺服器，以
    遊戲指令破壞告訴人所持有上開虛擬裝備、武器、卡片及道具等電磁記錄之支配
    關係，並進而在遊戲伺服器所虛擬空間內，建立自己之持有支配關係；又被告獲
    悉告訴人所使用之帳號及密碼登入仙境傳說遊戲伺服主機並消耗告訴人向遊戲新
    幹線公司所購買之遊戲時數（點數），免除支付上網參與線上遊戲之對價，有為
    自己不法利益之意圖甚明，是核其所為，係犯刑法第三百二十三條、第三百二十
    條第一項之竊盜電磁紀錄罪、第三百三十九條第二項之詐欺得利罪。又其盜用上
    開帳號進入仙境傳說遊戲伺服器而竊取虛擬財物，係於同一地點密切接近之時間
    實施，且侵害同一財產監督法益，各行為之獨立性極為薄弱，依一般社會健全觀
    念，在時間差距，難以強行分開，在刑法評價上，自以視為數個舉動接續施行之
    接續犯，合為包括之一行為予以評價，較為合理（最高法院八十六年台上字第三
    二九五號判例參照）。再被告所犯上開二罪間，有方法、結果之牽連關係，應依
    刑法第五十五條之規定，從一重之詐欺得利既遂罪處斷。是原審審酌被告利用網
    路交易行為無須本人出面之特性，而詐取、竊取財物，嚴重破壞網路遊戲秩序，
    所為實不足取，犯後復否認犯行，惟念其犯罪情節尚非重大等一切情狀，依刑事
    訴訟法第四百四十九條第一項前段、第三項（原審漏引），第四百五十四條第二
    項，刑法第三百三十九條第二項、第三百二十三條、第三百二十條第一項、第五
    十五條、第四十一條第一項前段，罰金罰鍰提高標準條例第一條前段、第二條之
    規定，量處被告拘役四十日，並諭知易科罰金之折算標準，其認事用法，均無不
    合，量刑亦屬妥適。上訴人上訴意旨略以原審判處上訴人拘役四十日，並得易科
    罰金，惟上訴人素行良好，並無前科；年紀尚輕，因一時失慮致觸犯法網，且已
    取得告訴人之原諒，且目前仍在就學，是原審量刑過重云云。經核原判決認事用
    法尚無不合，量刑亦稱妥適，是上訴人之上訴為無理由，應予駁回。再查：上訴
    人前未曾受有期徒刑以上刑之宣告，有卷附之臺灣高等法院被告全國前案紀錄表
    、本院被告院內索引卡紀錄表可按，年紀尚輕，因一時失慮致觸犯法網；且其已
    取得告訴人之原諒，且目前尚在就學中，有和解書及國立高雄科學技術學院日間
    部學生證各乙紙在卷可參，經此偵查、起訴及論罪科刑程序，當知所警惕，而無
    再犯之虞，本院認前開所宣告之刑以暫不執行為適當，爰併諭知緩刑二年，以啟
    自新。
據上論斷，應依刑事訴訟法第四百五十五條之一第一項、第三項、第三百六十八條，
刑法第七十四條第一款，判決如主文。
本案經檢察官甲○○到庭執行職務。
中      華      民      國    九十二    年     十一     月    二十四    日
                                    臺灣高雄地方法院刑事第十庭
                                        審判長法  官    孫啟強
                                              法  官    楊宗翰
                                              法  官    張茹棻
右正本證明與原本無異。
不得上訴。
                                              書記官    李忠霖
中      華      民      國    九十二    年     十一     月    二十四    日
附錄本判決論罪條文
中華民國刑法第三百二十條
 (普通竊盜罪、竊佔罪)
意圖為自己或第三人不法之所有，而竊取他人之動產者，為竊盜罪，處五
年以下有期徒刑、拘役或五百元以下罰金。
意圖為自己或第三人不法之利益，而竊佔他人之不動產者，依前項之規定
處斷。
前二項之未遂犯罰之。
中華民國刑法第三百二十三條
電能、熱能及其他能量或電磁紀錄，關於本章之罪，以動產論。
中華民國刑法第三百三十九條
 (普通詐欺罪)
意圖為自己或第三人不法之所有，以詐術使人將本人或第三人之物交付者
，處五年以下有期徒刑、拘役或科或併科一千元以下罰金。
以前項方法得財產上不法之利益或使第三人得之者，亦同。
前二項之未遂犯罰之。


司法院資訊處製作；財團法人民間司法改革基金會備份。
